【裁判字號】    89,親,10
【裁判日期】    891002
【裁判案由】    否認子女之訴
【裁判全文】
臺灣臺東地方法院民事判決  八十九年度親字第一○號
    原      告    丙○○
    訴訟代理人    邱聰安律師
    被      告    乙○○      .
    兼  右一人
    法定代理人    甲○○      .
右當事人間否認子女之訴事件，本院判決如左：
    主      文
確認被告乙○○（男，民國八十四年十二月二十七日出生，身分證統一編號：Ｚ00
0000000號）非原告丙○○之婚生子。
訴訟費用由被告負擔。
    事      實
甲、原告方面：
一、聲明：如主文所示。
二、陳述：原告丙○○與被告甲○○已於民國八十四年九月二十五日經本院判決離婚
    確定，而被告甲○○係於八十四年十二月二十七日產下被告乙○○（男、身分證
    統一編號：Ｚ000000000號），八十九年二、三月間被告甲○○方告知
    原告此事，依被告乙○○出生日回溯第一百八十一日起至第三百零二日止之法定
    受胎期間，適在原告與被告甲○○婚姻關係存續之中，依法推定為原告之婚生子
    ，但被告乙○○確係被告甲○○自訴外人張彼得受胎所生之子，並非自原告受胎
    所生，為此提起本訴，請求判決如主文所示之聲明。
三、證據：提出戶籍謄本二份、本院八十四年度婚字第六九號離婚判決影本一份為證
    。
乙、被告方面：
一、聲明：同意原告之請求。
二、陳述：被告乙○○確係被告甲○○自訴外人張彼得受胎所生，非原告之婚生子，
    且原告確係於八十九年二、三月間方知被告甲○○已產下被告乙○○。
丙、本院依職權囑託法務部調查局鑑定被告乙○○與訴外人張彼得之血緣關係。
    理      由
一、本件原告主張其與被告甲○○本係夫妻，於八十四年九月二十五日經本院判決離
    婚確定，惟在八十四年十二月二十七日，被告生有一子即被告乙○○，依被告乙○○出生日回溯第一百八十一日起至第三百零二日止之法定受胎期間，適在原告
    與被告甲○○婚姻關係存續之中，依法推定為原告之婚生子之事實，業據原告提
    出戶籍謄本、離婚判決等件為憑，自堪信為真實。原告又主張被告乙○○應非自
    原告受胎所生乙節，有法務部調查局（８９）陸（四）字第八九一七二五三五號
    之鑑定通知書在卷載明被告乙○○為被告甲○○及訴外人張彼得二人所生之機率
    為百分之九十九點九九以上等情，可認原告與被告乙○○應無親子關係，是原告
    此部分之主張亦為真實。
二、按民法第一千零六十三條第一項推定之婚生子女，如夫妻之一方能證明妻非自夫
    受始者，得於知悉子女出生之日起，一年內提起否認之訴，同條第二項定有明文
    。查被告甲○○於八十四年十二月二十七日受胎生下被告乙○○，在被告乙○○
    出生日回溯第一百八十一日起至第三百零二日止之法定受胎期間，適在原告與被
    告甲○○婚姻關係存續之中，則依法自應推定被告乙○○為原告與被告甲○○之
    婚生子，然被告甲○○受胎懷有被告乙○○，既係與訴外人張彼得所生，則原告
    於八十九年二、三月間知悉該被告乙○○出生之日起一年內提起本件訴訟，於法
    洵屬有據，應予准許    。
三、據上論結，本件原告之訴為有理由，並依民事訴訟法第八十五條第一項前段、第
    七十八條，判決如主文。
中      華      民      國    八十九    年      十      月      二      日
                                    臺灣臺東地方院法院民事庭
~B法      官  范智達
右為正本係照原本作成
如對本判決上訴須於判決送達後廿日內向本院提出上訴狀
中      華      民      國    八十九    年      十      月      二      日
~B法院書記官  李春菊


司法院資訊處製作；財團法人民間司法改革基金會備份。
